【裁判字號】    97,交抗,13
【裁判日期】    970111
【裁判案由】    違反道路交通管理處罰條例
【裁判全文】
臺灣高等法院交通事件裁定              97年度交抗字第13號
抗  告  人
即受處分人  甲○○
上列抗告人因違反道路交通管理處罰條例案件，不服臺灣桃園地
方法院，中華民國96年11月26日所為裁定（96年度交聲字第282
號），提起抗告，本院裁定如下：
    主  文
原裁定撤銷，發回臺灣桃園地方法院。
    理  由
一、本件抗告意旨略以：
（一）承辦員警對於舉發的相片不足，解釋為「拿相機按快門拍
      照的時間差距」，實難讓人理解執法人員專業程度素質。
（二）試問該員警，當時是拿著相機對著路口照相，準備舉發違
      規？還是見到違規，始從身上某處拿出相機拍照舉發？實
      有待釐清。
（三）該路段是龍安街和萬安街口，路段的上方有一座橋，但橋
      上在多年來，並無該員警所述的紅綠燈。
（四）該員警另提起龍安路與萬安街口的紅燈與前方龍安路、四
      維路口的紅燈，是同一時間紅燈，意指伊到達龍安路與萬
      安街口時，已知（通過）龍安路與四維路口為紅燈，強調
      伊到達龍安路、萬安街口時確為紅燈，但龍安路與四維路
      是在伊同方向，萬安街口的下一個路口，對於車子行進方
      向是一個還未到達的路口，亦難以理解可做為參考，伊到
      達萬安街口已轉為紅燈之依據云云。
二、本件原審以抗告人（即異議人即受處分人）甲○○於民國（
    下同）九十六年三月十三日十三時二十九分許，駕駛車牌號
    碼八四一八─ＨＥ自小客車，行經臺北縣新莊市○○路與萬
    安街路口時，因「駕車行經有燈光號誌管制之交岔路口闖紅
    燈」違規，經臺北縣政府警察局交通隊以違反道路交通管理
    處罰條例第五十三第一項規定，擎掣北縣警交字第ＣＶ00
    00000號通知單當場舉發；抗告人於期限內到案提出申
    訴，經原處分機關向原舉發機關查證違規屬實，遂於九十六
    年五月十五日以桃監裁罰字第裁ＣＶ─0000000號裁
    決書，裁處抗告人違反道路交通管理處罰條例第五十三條第
    一項之規定，處罰鍰新臺幣（下同）二千七百元；抗告人雖
    聲明異議，惟參酌證人即本件承辦員警郭哲榮到庭證稱：「
    當時我看到該車輛闖紅燈，我就拿相機拍照，可能是有時間
    差距，因為按快門有時間差，可能異議人過了以後才開始連
    拍，但我確實有看到異議人闖紅燈的情形」等語，因之認該
    承辦員警係於異議人所駕車輛闖紅燈後，始以相機連續拍攝
    其違規照片；復參酌該證人另證稱：「該路段是龍安街和萬
    安街口，該路段的上方是一座橋，上面還有一個紅綠燈，看
    到黃燈應該要踩煞車，也沒有要停止，還是硬闖過去，而剛
    好他經過的時候已經紅燈了」、「龍安路與萬安街口的紅燈
    與前方龍安路、四維路路口的紅燈是同一時間紅燈」等情，
    因之認定抗告人於通過該路口時，其交通號誌業已轉換為紅
    燈之事實，復以該證人與抗告人素不相識，亦無宿怨，當無
    設詞誣攀之理，該證人所為上開證詞，應屬真實可信，而認
    定抗告人確有闖紅燈之違規情事，而為駁回抗告人異議之聲
    明之裁定，固非無見。
三、惟查：
（一）經核閱原審卷所附現場相片三張，並不能看出抗告人之車
      經過前開「龍安路與萬安街路口」時，到底有無闖紅燈之
      事實。至於證人即本件承辦員警郭哲榮所稱：「龍安路與
      萬安街口的紅燈與前方龍安路、四維路路口的紅燈是同一
      時間紅燈」乙節，是否屬實，尚有進一步查證之必要。
（二）證人郭哲榮另稱：「當時我看到該車輛闖紅燈，我就拿相
      機拍照，可能是有時間差距，因為按快門有時間差，可能
      異議人過了以後才開始連拍」云云，惟所謂：「按快門有
      時間差」之時間差如何？證人郭哲榮在未拍照前，相機係
      置放身上何處？為何在抗告人正闖紅燈時，未能即時將闖
      紅燈之全程完整拍攝下來？
（三）證人郭哲榮復證稱：「該路段是龍安街和萬安街口，該路
      段的上方是一座橋，上面還有一個紅綠燈，看到黃燈應該
      要踩煞車，也沒有要停止，還是硬闖過去，而剛好他經過
      的時候已經紅燈了」云云，惟查，抗告人之抗告意旨否認
      在該路段上方之橋上，有該員警所述之紅綠燈，實情如何
      ，不難查明。
三、綜上所述，本件有上開未明及待查之處，自有進一步查明之
    必要，本件抗告人之抗告意旨亦執此指摘原裁定不當，難認
    為無理由，自應由本院予以撤銷，並發回原審法院，再予查
    明，更為適宜之裁定。
三、據上論結，應依道路交通案件處理辦法第26條，刑事訴訟法
    第413條，裁定如主文。
中    華    民    國    97    年    1     月    11    日
                  刑事第一庭審判長法  官  許國宏
                                  法  官  楊貴志
                                  法  官  許增男
以上正本證明與原本無異。
不得再抗告。
                                  書記官  葉金發
中    華    民    國    97    年    1     月    11    日


司法院資訊處製作；財團法人民間司法改革基金會備份。
